【裁判字號】    92,交聲,1466
【裁判日期】    921231
【裁判案由】    違反道路交通管理處罰條例聲明異議
【裁判全文】
臺灣臺北地方法院交通事件裁定                  九十二年度交聲字第一四六六號
    異  議  人
    即受處分人  甲○○  男  五.
右列異議人即受處分人因違反道路交通管理處罰條例案件，對於臺北市交通事件裁決
所中華民國九十二年十月十三日所為之處分（原處分案號：北市裁三字第裁二二—一
Ａ0000000號），聲明異議，本院裁定如左：
    主  文
異議駁回。
    理  由
一、首按汽車（含機器腳踏車）駕駛人在禁止臨時停車處所停車者，處新臺幣（下同
    ）六百元以上一千二百元以下罰鍰，道路交通管理處罰條例第五十五條第一款、
    第五十六條第一項第一款定有明文，停放汽車於依道路交通標誌標線號誌設置規
    則第一百六十八條所設之禁止臨時停車線（即俗稱「紅線」）者，即屬於在禁止
    臨時停車處所停車之違規行為。又汽車駕駛人有違規停車而駕駛人不在場之行為
    ，當場不能攔截製單舉發者，得對汽車所有人逕行舉發處罰，且道路交通管理處
    罰條例關於車輛所有人之處罰，如應歸責於車輛駕駛人者，處罰車輛駕駛人，如
    為逕行舉發違反道路交通管理事件，經汽車所有人依通知單之應到案日期前到案
    ，並告知違規駕駛人姓名、
    規駕駛人到案依法處理，道路交通管理處罰條例第七條之二第一項第一款、第八
    十五條第二項、違反道路交通管理事件統一裁罰標準及處理細則第二十四條前段
    定有明文。
二、本件異議人即受處分人（下簡稱異議人）甲○○於民國九十二年六月十八日上午
    十時零五分許，駕駛宋文江所有、車牌號碼為ＬＨ—一二二六號自小客車，停放
    於臺北市大安區○○○路一八０巷劃有禁止臨時停車線（即俗稱「紅線」）路段
    ，為依道路交通管理處罰條例第七條第二項規定執行交通稽查任務之臺北市停車
    管理處助理交通員廖文明以車輛所有人宋文江有在禁止臨時停車處所停車之違規
    行為，製單逕行舉發，異議人於應到案日期前之九十二年七月十五日到案陳述意
    見，並承認為車輛駕駛停放人，經原處分機關函請舉發單位調查，仍以違規事實
    明確，於九十二年十月十三日依道路交通管理處罰條例第五十六條第一項第一款
    裁處受處分人罰鍰新臺幣九百元，受處分人因先收受原處分機關說明仍予處罰之
    函文，不服上開裁決，先於同年十月八日具狀聲明異議。
三、依聲明異議狀及交通違規案件陳述書之意旨，本件異議人固不諱言有將前開汽車
    停放於臺北市○○○路一八０巷內劃有禁止臨時停車線路段之行為，惟爭執：伊
    發現大部分時間停在該處車輛均未遭開單，為何獨對伊開單，顯違平等原則，又
    許多路段紅線經查均非依法劃設，導致紅線真假難辨，紅線之公權力不彰，自不
    應對伊處罰云云。經查：
    (一)異議人於九十二年六月十八日上午十時零五分許，駕駛宋文江所有、車牌號碼
      為ＬＨ—一二二六號自小客車，違規停放於臺北市大安區○○○路一八０巷劃
      有禁止臨時停車線路段等情，除據受處分人陳述屬實外，並有違規採證照片一
      紙在卷可稽，且該路段之禁止臨時停車線確為臺北市交通管制工程處依法繪設
      等情，復據臺北市交通管制工程處、臺北市停車管理處函覆屬實，有臺北市交
      通管制工程處九十二年七月卅一日北市交工程字第０九二三二四八四六００號
      函、臺北市停車管理處九十二年十二月十六日北市停四字第０九二三七八九五
      七００號書函等在卷可稽，此一違規事實可堪認定。
    (二)異議人既有上開違規行為，原處分機關對之處罰，即屬適法，異議人以其他車
      輛停放同一路段未遭舉發處罰為由，辯稱伊之違規行為亦不應處罰云云，然其
      他車輛之違規是否舉發，尚繫於舉發單位是否查知，亦涉及舉發單位之裁量權
      ，不能以此為異議人免罰之理由，至多僅能作為其他違規行為人亦應處罰之論
      據；又異議人固提出臺北市停車管理處九十二年六月二十三日北市停四字第０
      九二三三五七九０００號書函，謂其他路段（臺北市○○街一二九巷二號前）
      所繪設紅線並非依法劃設，伊曾在該處停車遭舉發後而得免罰，故紅線之公信
      力不足，真假難辨，不應對伊處罰云云，然異議人確實停放車輛於本件禁止臨
      時停車線上，該禁止臨時停車線亦確為管理機關依法設置者，已如前述，異議
      人之主觀與客觀上行政不法性均已具備，自不能比附援引異議人所舉不具客觀
      上行政不法性之情形，異議人既有如上違規行為，猶以公信力不彰作為質疑其
      亦無庸守法之理由，實將造成行政公信力之更進一步淪喪，尤非正確觀念。
四、綜上所述，異議人確有在前揭時地停車於禁止臨時停車處所之違規行為，從而原
    處分機關依前揭道路交通管理處罰條例第五十六條第一項第一款、違反道路交通
    管理事件統一裁罰基準及處理細則之規定，裁處異議人罰鍰九百元，核無不當。
    本件聲明異議為無理由，應予駁回。
五、據上論斷，應依道路交通案件處理辦法第十九條，裁定如主文。
中      華      民      國    九十二    年    十二    月      三十一    日
                                    臺灣臺北地方法院交通法庭
                                        法  官  張永宏
右正本證明與原本無異
如不服本裁定應於送達後五日內向本院提出抗告狀
                                        書記官  黃瓊滿
中      華      民      國    九十二    年    十二     月      三十一  日


司法院資訊處製作；財團法人民間司法改革基金會備份。
